臺灣臺中地方法院刑事判決　　　　　　 100年度易字第2696號
公　訴　人　臺灣臺中地方法院檢察署檢察官
被　　　告　賴朝松
上列被告因竊盜案件，經檢察官提起公訴（100年度偵字第9067
號），本院判決如下：
    主    文
賴朝松犯竊盜罪，累犯，處有期徒刑月，如易科罰金，以新臺
幣壹仟元折算壹日。
    犯罪事實
一、賴朝松於民國（下同）99年間因竊盜案件，經本院以99年度
    中簡字第1836號判決判處有期徒刑3月確定，於99年12月22
    日執行完畢。詎仍不知悔改，復意圖為自己不法之所有，於
    100年4月10日下午2時30分許，騎乘腳踏車途經臺中市○里
    區○○路與東明路口之守望相助隊前，見江金蓮所有車牌號
    碼JGQ-065號重型機車停放在該處，趁四周之人疏未注意之
    際，以不詳方式開啟該機車置物箱後，竊取置物箱內江金蓮
    所有米黃色皮包1只【內有機車行車執照、機車強制險保險
    卡各1張及裝有硬幣新臺幣（下同）300元零錢之小錢包1個
    、中友百貨面值200元之購物券6張】，得手後，隨即騎乘腳
    踏車離去。嗣於100年4月12日下午4時30分許，賴朝松騎乘
    腳踏車途經臺中市○里區○○路與西榮路口時，因形跡可疑
    為警盤查查獲，並當場在其皮包內扣得其所竊得中友百貨面
    值200元之購物券6張（已發還被害人江金蓮），始循線查悉
    上情。
二、案經臺中市政府警察局霧峰分局移送臺灣臺中地方法院檢察
    署檢察官偵查起訴。
    理    由
一、按被告以外之人（包括證人、鑑定人、告訴人、被害人及共
    同被告等）於審判外之陳述雖不符刑事訴訟法第159條之1至
    之4等4條之規定，而經當事人於審判程序同意作為證據，法
    院審酌該言詞陳述或書面陳述作成時之情況，認為適當者，
    亦得為證據；當事人、代理人或辯護人於法院調查證據時，
    知有刑事訴訟法第159條第1項不得為證據之情形，而未於言
    詞辯論終結前聲明異議者，視為有前項之同意，同法第159
    條之5定有明文。立法意旨在於傳聞證據未經當事人之反對
    詰問予以核實，原則上先予排除。惟若當事人已放棄反對詰
    問權，於審判程序中表明同意該等傳聞證據可作為證據；或
    於言詞辯論終結前未聲明異議，基於尊重當事人對傳聞證據
    之處分權，及證據資料愈豐富，愈有助於真實發見之理念，
    且強化言詞辯論主義，使訴訟程序得以順暢進行，上開傳聞
    證據亦均具有證據能力。查檢察官、被告對於本案卷內相關
    證人之證述、文書卷證資料，並未就有合於刑事訴訟法第15
    9條第1項不得為證據之情形於本院言詞辯論終結前聲明異議
    ，且上述證人之證述、文書卷證資料亦經本院於審理期日逐
    一提示、朗讀，並告以要旨，本院覆審酌相關證人證述筆錄
    製成、文書卷證資料取得，並無證據顯示有何違背程序規定
    情事，依據上述之說明，均應具有證據能力。
二、訊之被告賴朝松矢口否認有何上開竊盜犯行，辯稱：被查獲
    的中友百貨面值200元之購物券6張，是伊於100年4月11日早
    上在臺中市南區長春公園與綽號「阿興」之不詳姓名成年男
    子下棋，因綽號「阿興」之不詳姓名成年男子下棋輸伊而交
    給伊的，當時尚有綽號「阿龍」之不詳姓名成年男子在場看
    見，並非伊所竊取云云。惟查100年4月10日下午4時許，在
    臺中市○里區○○路與東明路口之守望相助隊前，經江金蓮
    發現所有停放該處車牌號碼JGQ-065號重型機車置物箱遭開
    啟，置物箱內其所有米黃色皮包1只（內有機車行車執照、
    機車強制險保險卡各1張及裝有硬幣300元零錢之小錢包1個
    、中友百貨面值200元之購物券6張）遭竊等情，業據證人即
    被害人江金蓮於警詢時指證述綦詳，並有贓物認領保管單1
    紙及被告為警查獲現場照片2張、扣案中友百貨面值200元之
    購物券6張照片2張附卷可憑。且被告於100年4月10日下午2
    時26、27分許，騎乘腳踏車往臺中市○里區○○路與東明路
    口方向行駛，其穿著及所騎乘腳踏車與為警查獲時穿著、騎
    乘之腳踏車特徵均相符，亦有上開時、地監視器畫面翻拍照
    片4張與為警查獲現場照片2張可資比對。參以被告又無法提
    供綽號「阿興」、「阿龍」之不詳姓名成年男子之真實姓名
    、住址以供傳喚查證，顯見被告確有如犯罪事實欄所載竊盜
    犯行無訛。是被告上開所辯，無非事後卸責之詞，不足採信
    ，事證明確，其犯行堪以認定。
三、核被告賴朝松所為，係犯刑法第320條第1項之普通竊盜罪。
    查被告於99年間因竊盜案件，經本院以99年度中簡字第1836
    號判決判處有期徒刑3月確定，於99年12月22日執行完畢，
    有台灣高等法院被告前案紀錄表附卷可稽，其於五年內故意
    再犯本件有期徒刑以上之罪，為累犯，應依法加重其刑。爰
    審酌被告有竊盜前科多次（參見卷附臺灣高等法院被告前案
    紀錄表），平日素行即屬不佳，犯罪時未受有刺激、被告犯
    罪之動機與目的均僅為圖一己之私利、所竊取財物之價值，
    對社會治安所生危害之程度，且犯罪後未有表達悔悟之意，
    於犯罪後態度部分尚無從為其有利之考量等一切情狀，量處
    如主文所示之刑，並諭知易科罰金之折算標準，以示懲儆。
四、據上論斷，應依刑事訴訟法第299條第1項前段，刑法第320
    條第1項、第47條第1項、第41條第1項前段，刑法施行法第1
    條之1第1項、第2項前段，判決如主文。
本案經檢察官林文亮到庭執行職務。
中    華    民    國   100    年    9     月    30    日
                  刑事第一庭    法  官  朱光國
以上正本證明與原本無異。
如不服本判決應於收受判決後10日內向本院提出上訴書狀，並應
敘述具體理由；其未敘述上訴理由者，應於上訴期間屆滿後20日
內向本院補提理由書（均須按他造當事人之人數附繕本）「切勿
逕送上級法院」。
                                書記官  巫偉凱
中    華    民    國   100    年    9     月    30    日
附錄論罪科刑法條
刑法第320條第1項：
意圖為自己或第三人不法之所有，而竊取他人之動產者，為竊盜
罪，處5年以下有期徒刑、拘役或5百元以下罰金。